【裁判字號】    95,親,25
【裁判日期】    950630
【裁判案由】    否認婚生子女
【裁判全文】
臺灣屏東地方法院民事判決               95年度親字第25號
原      告  乙○○
被      告  甲○○
特別代理人  丙○○
上列當事人間否認子女事件，本院於民國95年6 月27日言詞辯論
終結，判決如下：
    主  文
確認甲○○（女，民國○○年○月○○日生，身分證統一編號：Ｚ000
000000號）非原告自已故李桂榮受胎所生之子女。
程序費用由被告負擔。
    事實及理由
一、原告主張：原告與已故李桂榮為夫妻關係（民國79年4 月1
    日結婚），婚後原告另結識訴外人丙○○，發生性關係後，
    於95年2 月28日產下被告。李桂榮嗣於94年11月13日死亡。
    因被告係在原告與李桂榮婚姻關係存續中受胎所生，依法被
    推定為李桂榮之婚生子女，惟被告與李桂榮並無血緣關係，
    被告實為原告與丙○○所生，爰依民法第1063條第2 項規定
    ，提起
    本件訴訟，並聲明：如主文第1 項所示。被告則同意原告之
    請求。
二、原告主張之前揭事實，業據提出戶籍謄本2 份、出生證明書
    、ＤＮＡ親子血緣關係諮詢報告單各1 份為證。該報告單記
    載略以：「送檢註明為丙○○與甲○○之檢體，其相對應之
    各DNA 型別均無矛盾，存在血緣關係之機率為99.9999 ％」
    。足認被告並非原告自李桂榮受胎所生，被告與李桂榮間並
    無真實血緣關係。是原告之主張，堪信為真實。
三、按妻之受胎，係在婚姻關係存續中者，推定其所生子女為婚
    生子女；前項推定，如夫妻之一方能證明妻非自夫受胎者，
    得提起否認之訴，但應於知悉子女出生之日起，一年內為之
    ，民法第1063條定有明文。次按從子女出生日回溯第181 日
    起至第302 日止為受胎期間；能證明受胎回溯在前項第302
    日以前者，以其期間為受胎期間，民法第1062條亦有明文。
    本件原告與李桂榮結婚後，另結識丙○○，發生性關係後生
    下被告。雖李桂榮已於94年11月13日死亡，惟依前開法條規
    定，回溯計算原告之受胎期間，係在原告與李桂榮之婚姻關
    係存續中，是被告依法受推定為原告與李桂榮之婚生女。惟
    被告並非原告自李桂榮受胎所生，與李桂榮間無血緣關係，
    如前所述。則依前開法條規定，原告自得訴請否認子女，以
    除去不實之親子關係。又原告於95年5 月5 日提起本件訴訟
    ，有本院收狀章蓋於起訴狀為憑，其起訴時間距被告出生日
    即95年2 月28日，尚未逾1 年之除斥期間。從而，原告依民
    法第1063條第2 項規定，請求否認婚生子女，為有理由，應
    予准許。
四、據上論結，原告之訴為有理由，依民事訴訟法第78條，判決
    如主文。
中    華    民    國    95    年    6     月    30    日
                        家事庭法  官  楊中琪
正本證明與原本無異。
如不服本判決，應於送達後20日內，向本院提出上訴狀並表明上
訴理由，如於本判決宣示後送達前提起上訴者，應於判決送達後
10日內補提上訴理由書（須附繕本）。
                              書記官  鄭美雀
中    華    民    國    95    年    6     月    30    日


司法院資訊處製作；財團法人民間司法改革基金會備份。
